臺灣桃園地方法院行政訴訟判決　
110年度交字第313號
110年12月6日辯論終結
原      告  陳芷暄  


被      告  桃園市政府交通事件裁決處
                      設桃園市○○區○○路00號7~8樓
代  表  人  張丞邦    住同上
訴訟代理人  黃一鳴律師
複代理人    陳奕昕律師
上列當事人間交通裁決事件，原告不服被告民國110年7月5日桃
交裁罰字第58－DG0000000 號裁決，提起行政訴訟，本院判決如
下：
    主  文
原告之訴駁回。
訴訟費用新臺幣參佰元由原告負擔。
    事實及理由
一、本件原告經合法通知，無正當理由，未於言詞辯論期日到場
    ，依行政訴訟法第236 條、第218 條等規定準用民事訴訟法
    第385 條第1 項前段、第386 條等規定，且無民事訴訟法第
    386 條所列各款情形，爰依被告之聲請，由其一造辯論而為
    判決。
二、事實概要：
　　原告於110 年4 月22日17時58分許，騎乘車牌號碼000 －00
    X 號普通重型機車（下稱系爭機車），行經桃園市○○區○
    ○○路000 號前時，經民眾於110 年4 月22日檢舉，為桃園
    市政府警察局桃園分局（下稱舉發機關) 員警發現原告有「
    插入正連貫行駛汽車之中間」之違規，遂逕行舉發並填製桃
    警局交字第DG0000000 號之舉發違反道路交通管理事件通知
    單（下稱系爭舉發通知單），記載應到案日期為110 年6 月
    19日前，並移送被告處理。嗣原告於110 年5 月11日到案陳
    述不服舉發，經被告函請舉發機關協助查明事實後，認原告
    確有「插入正連貫行駛汽車之中間」之違規，於110 年7 月
    5 日填製桃交裁罰字第58－DG0000000 號裁決書（下稱原處
    分），爰依道路交通管理處罰條例（下稱處罰條例）第45條
    第1 項第5 款及違反道路交通管理事件統一裁罰基準及處理
    細則（下稱裁罰基準及處理細則）等規定，裁處原告罰鍰新
    臺幣（下同）900 元，並記違規點數1 點。原告不服，於是
    提起本件行政訴訟。
三、原告起訴主張及聲明：
（一）主張要旨：永安北路11號門口前之車道寬僅4.2 公尺，汽
      車車寬1.9 公尺，是機車於等待前方路口紅燈號誌時，無
      車道可供暫停，且永安北路與永安路口處並無規劃機車停
      等區，上述事實有隨附照片為證。
（二）聲明：撤銷原處分。
四、被告答辯及聲明：
（一）答辯要旨：
    1.引用處罰條例第7 條之1 、第45條第1 項第5 款、第63條
      第1 項第1 款等相關交通法規之條文（詳卷附答辯狀）。
　　2.舉發機關110 年6 月17日桃警分交字第1100037414號函文
      表示略以：「…旨案為本分局110 年4 月22日受理民眾檢
      舉違反道路交通管理事件，經審視所附佐證圖像顯示，旨
      揭車輛於同日17時58分在桃園市○○區○○○路000 號插入正
      連貫行駛汽車中間，因違規事實明確，本分局依道路交通
      管理處罰條例第45條第1 項第5 款規定製單（桃警局交字
      第DG0000000 號）舉發，核無違誤…」等語。
　　3.按禁止插入連貫行駛汽車中間之規定，乃在於確保直行車
      先行之路權及注意安全具後方得變換車道，並防止駕駛人
      遇車道壅塞或循序行駛之汽車車流速度較慢時，見機超越
      並插入連貫行駛汽車之中間，以避免事故發生之危險，此
      有臺灣臺中地方法院109 年度交字第10號判決意旨可參照
      。依採證影片可知，檢舉人車輛與前方車輛距離相當接近
      ，足認前後汽車間距均保持相逼近連貫行駛之狀態，原告
      本應跟隨壅塞車流依序往前行駛，然原告駕駛系爭車輛不
      顧檢舉人車輛與前車距離間距狹小，插入原已依循連貫行
      駛之汽車中間，原告行為已該當處罰條例第45條第1 項第
      5 款「插入正連貫行駛汽車之中間」之違規事實。
    4.綜上所述，系爭車輛因有「插入正連貫行駛汽車之中間道
      」之情，已該當處罰條例第45條第1 項第5 款規定之要
      件，是被告依法裁處，應無違誤，原告之訴為無理由。
（二）聲明：駁回原告之訴。
五、爭點：
（一）被告認定原告有「插入正連貫行駛汽車之中間」之違規，
      有無違誤？
（二）被告以原處分裁罰原告900 元，並記違規點數1 點，有無
      違誤？
六、本院之判斷：
（一）前提事實：
      原告於110 年4 月22日17時58分許，騎乘系爭機車行經桃
      園市○○區○○○路000 號前時，經民眾於110 年4 月22日檢
      舉，為舉發機關員警發現原告有「插入正連貫行駛汽車之
      中間」之違規，並有舉發機關110 年6 月17日桃警分交字
      第1100037414號函文（見本院卷第22頁）、系爭舉發通知
      單（見本院卷第22頁反面）、違規採證照片（見本院卷第
      23頁）、違規採證光碟（見本院卷第24頁）機車車籍查詢
      （見本院卷第28頁）、交通違規案件陳述書（見本院卷第
      29頁）等資料各1 份在卷可憑。
（二）被告認定原告有「插入正連貫行駛汽車之中間」之違規，
      並無違誤：
    1.按「汽車駕駛人，爭道行駛有下列情形之一者，處新臺幣
      600 元以上1,800元以下罰鍰： 五、插入正在連貫行駛汽
      車之中間」，處罰條例第45條第1 項第5 款定有明文。
　　2.經查，本院依職權勘驗本件舉發之採證光碟內容略以：「
      （一）檔案名稱：192 (1)。1.光碟播放時間共18秒，本
      檔案之錄影畫面係2021年4 月22日17時許所錄製。本件為
      檢舉人前方行車記錄器之錄影畫面。2.錄影畫面一開始，
      可看見前方路口號誌係呈現『紅燈』狀態，永安北路上之汽
      車正連貫排隊停等紅燈，而檢舉人車輛亦是其中一台排隊
      停等紅燈之車輛。3.錄影畫面時間17時56分49秒許，有一
      輛汽車從永安路右轉進入永安北路，17時56分53秒許，原
      告騎乘車牌號碼000 －00X 號普通重型機車（下稱系爭機
      車）自錄影畫面左側出現，並插入檢舉人車輛與前方車輛
      中間停等紅燈，17時57分3 秒許，對向汽車行駛經過原告
      旁邊，原告系爭機車一直停於檢舉人車輛與前方車輛中間
      ，直至本檔案錄影結束。（二）檔案名稱：192 (2)。1.
      光碟播放時間共57秒，本檔案之錄影畫面係2021年4 月22
      日17時許所錄製。本件為檢舉人前方行車記錄器之錄影畫
      面。2.錄影畫面一開始，仍是系爭機車一直停在檢舉人車
      輛與前方車輛中間停等紅燈，直至前方路口號誌轉為『綠
      燈』後，原告始開始往前移動，從原告停等紅燈至綠燈時
      ，過程有約7 部同向機車從原告身邊往前通過」等情（見
      本院卷第36頁反面），核與舉發機關110 年6 月17日桃警
      分交字第1100037414號函文表示略以：「說明：二、旨案
      為本分局110 年4 月22日受理民眾檢舉違反道路交通管理
      事件，經審視所附佐證圖像顯示，旨揭車輛於同日17時58
      分在桃園市○○區○○○路000 號插入正連貫行駛汽車中間，
      因違規事實明確，本分局依道路交通管理處罰條例第45條
      第1 項第5 款規定製單（桃警局交字第DG0000000 號）舉
      發，核無違誤…」等語（見本院卷第22頁），大致相符。
      顯見原告騎乘系爭機車於110 年4 月22日17時58分許，行
      經桃園市○○區○○○路000號前時，確有插入正在停等紅燈之
      檢舉人車輛與其前方車輛中間等待路口號誌，並有系爭舉
      發通知單、行車記錄器畫面擷取照片（見本院卷第22頁反
      面至23頁反面）等資料在卷可佐，亦為原告所未否認（見
      本院卷第3 頁反面），足認本件原告確有插入正連貫行駛
      汽車中間之違規。
　　3.原告雖主張：永安北路之車道寬僅4.2米，而前方路口並
      無車道可供暫停，亦未劃設機車停等區等語。惟查，按禁
      止插入連貫行駛汽車中間之規定，乃在於確保直行車先行
      之路權及注意安全距離後方得變換車道，並防止駕駛人遇
      車道壅塞或循序行駛之汽車車流速度較慢時，見機超越並
      插入連貫行駛汽車之中間，以避免事故發生之危險。雖原
      告表示永安北路之車道狹小，其車道寬僅4.2 米等語，惟
      由上開勘驗之畫面顯示，永安北路上往永安路之汽車均依
      序等待前方路口（即永安北路與永安路口）之紅燈，亦即
      前後汽車間距均保持相逼近連貫行駛之狀態，原告本應跟
      隨壅塞車流依續往前行駛，然原告卻貪圖一時之快，未依
      序跟隨壅塞車流等待前方路口號誌，反而騎乘系爭機車駛
      入對向車輛所行駛之路線內，在遇有汽車行駛於對向路線
      內，又匆忙插入正連貫行駛之檢舉人車輛前方，顯然不顧
      檢舉人車輛與前車距離間距狹小，插入原已依循連貫行駛
      之汽車中間。縱原告騎乘系爭機車插入檢舉人車輛前方，
      係為躲避錄影畫面時間17時56分49秒許，自永安路右轉之
      一輛汽車，惟此係因原告未遵守跟隨壅塞車流依續往前行
      駛，反而駛入對向車道所致，難認係屬正當事由。又本件
      原告插入原已依循連貫行駛之汽車中間之違規行為，應認
　　　係屬故意，已該當處罰條例第45條第1 項第5 款「插入正
      在連貫行駛汽車之中間」之違規事實。是原告上開主張，
      並不足採信。故本件被告認定原告有「插入正在連貫行駛
      汽車之中間」之違規行為，並無違誤。
（三）被告以原處分裁罰原告900 元，並記違規點數1 點，並無
      違誤：
    1.按「汽車駕駛人，爭道行駛有下列情形之一者，處600 元
      以上1,800元以下罰鍰： 五、插入正在連貫行駛汽車之中
      間」、「汽車駕駛人有下列各款所列條款之一者，除依原
      條款處罰鍰外，並予記點：一、有第33條第1 項、第2 項
      、第38條第1 項、第40條、第45條、第47條第1 款至第3 
      款、第48條、第49條或第60條第1 項、第2 項第1 款、第
      2 款情形之一者，各記違規點數1 點」，處罰條例第45條
      第1 項第5 款、第63條第1 項第1 款分別定有明文。
    2.次按裁罰基準及處理細則第1 條規定：「本細則依道路交
      通管理處罰條例第92條第4 項規定訂定之」、第2 條第 1
      項、第2 項規定：「處理違反道路交通管理事件之程序及
      統一裁罰基準依本細則之規定辦理。前項統一裁罰基準，
      如附件違反道路交通管理事件統一裁罰基準表」，核上開
      裁罰基準及處理細則之規定，就其立法目的及功能，乃為
      防止處罰機關枉縱或偏頗，依處罰條例第92條第4 項所授
      權交通部會同內政部訂定之裁罰基準及處理細則及其附件
      「違反道路交通管理事件統一裁罰基準表」（下稱裁罰基
      準表），用以維持裁罰之統一性與全國因違反道路交通管
      理事件受處罰民眾之公平，不因裁決人員不同，而生偏頗
      ，寓有避免各監理機關於相同事件恣意為不同裁罰之功能
      ，並非法所不許，於憲法上保障人民財產權之意旨並無牴
      觸（此並有司法院釋字第511 號解釋意旨理由足資參照）
      ，是被告自得依此裁罰基準表而為裁罰。
    3.原告確有「插入正連貫行駛汽車之中間」之違規行為，已
      詳如前述，且原告係於應到案期限內到案聽後裁決，又依
      裁罰基準表規定：「插入正在連貫行駛汽車之中間」，於
      期限內繳納或到案聽候裁決者，裁處罰鍰900 元。是本件
      被告依處罰條例第45條第1 項第5 款、第63條第1 項第1 
      款、裁罰基準及處理細則及裁罰基準表等規定，以原處分
      裁罰原告900 元之法定罰鍰，並記違規點數1 點，經核即
      屬於法有據，該等處分並無違誤。故原告訴請撤銷原處分
      ，為無理由，應予駁回
（四）本件判決基礎已臻明確，兩造其餘之攻擊防禦方法及訴訟
      資料經本院審酌後，核與判決結果不生影響，無一一論述
      之必要，附此敘明。
七、本件第一審裁判費為裁判費300 元，應由原告負擔，爰確定
    第一審訴訟費用額如主文第二項所示。
據上論結，本件原告之訴為無理由，依行政訴訟法第237條之8第
1項、第98條第1項前段，判決如主文。
中　　華　　民　　國　　110 　年　　12　　月　　24　　日
　　　　　　　　　行政訴訟庭　法　官　黃漢權
上為正本係照原本作成。
如不服本判決，應於判決送達後20日內，向本院提出上訴狀並表
明上訴理由（原判決所違背之法令及其具體內容或依訴訟資料可
認為原判決有違背法令之具體事實），其未載明上訴理由者，應
於提出上訴後20日內向本院補提理由書（上訴狀及上訴理由書均
須按他造人數附繕本，如未按期補提上訴理由書，則逕予駁回上
訴），並應繳納上訴裁判費新臺幣750元。
中　　華　　民　　國　　110 　年　　12　　月　　27　　日
                              書記官  蕭竣升